【裁判字號】    97,易,255
【裁判日期】    970530
【裁判案由】    違反毒品危害防制條例
【裁判全文】
臺灣嘉義地方法院刑事判決               97年度易字第255號
公  訴  人  臺灣嘉義地方法院檢察署檢察官
被      告  甲○○
                    現另案在臺灣嘉義看守所羈押中
上列被告因違反毒品危害防制條例案件，經檢察官提起公訴（九
十七年度毒偵字第四三四號），本院裁定進行簡式審判程序而為
判決如下：
    主  文
甲○○施用第二級毒品，累犯，處有期徒刑陸月，如易科罰金以
新臺幣壹仟元折算壹日。扣案之第二級毒品安非他命壹包（毛重
零點四九公克），沒收銷燬之；前開毒品外包裝壹個、殘渣袋壹
個、吸管壹支均沒收。
    事  實
一、甲○○前於民國九十六年間因施用第二級毒品之毒品危害防
    制條例案件經本院九十六年度嘉簡字第四四○號刑事判決判
    處有期徒刑六月，如易科罰金以新臺幣一千元折算一日確定
    ，後減為有期徒刑三月，如易科罰金以新臺幣一千元折算一
    日確定，九十七年一月二十一日執行有期徒刑完畢。又前於
    九十四年間因施用毒品，經本院九十四年度毒聲字第四三一
    號刑事裁定觀察、勒戒，九十四年十一月十六日執行完畢釋
    放。詎甲○○仍不知悔改，復基於施用第二級毒品之犯意，
    於九十七年三月一日上午十時許，在其嘉義縣大林鎮○○路
    四○○巷十九號住處內，以吸食器施用第二級毒品安非他命
    一次。嗣於同日上午十時五十分許，為警在嘉義縣溪口鄉疊
    溪村三疊溪八十七號前查獲，並當場扣得甲○○所有之第二
    級毒品安非他命一包（毛重零點四九公克），以及其所有供
    施用第二級毒品安非他命所用之前開毒品外包裝一個、殘渣
    袋一個、吸管一支，惟甲○○已丟棄施用毒品所用之吸食器
    。
二、案經嘉義縣警察局民雄分局報告臺灣嘉義地方法院檢察署檢
    察官偵查起訴。
    理  由
一、本件被告甲○○所涉犯者為毒品危害防制條例第十條第二項
    法定刑為「三年以下有期徒刑」之施用第二級毒品罪，非死
    刑、無期徒刑、最輕本刑為三年以上有期徒刑之罪或高等法
    院管轄第一審案件。本院行準備程序中，被告就被訴事實為
    有罪之陳述，經告知簡式審判程序之旨，並聽取檢察官及被
    告之意見後，本院爰依刑事訴訟法第二百七十三條之一第一
    項裁定由受命法官獨任進行簡式審判程序。因此，本件簡式
    審判程序之證據調查依刑事訴訟法第二百七十三條之二規定
    不受同法第一百五十九條第一項、第一百六十一條之二、第
    一百六十一條之三、第一百六十三條之一及第一百六十四條
    至第一百七十條規定之限制，此合先敘明。
二、如事實欄所示犯罪事實有下列證據可資證明：
  (一)、被告之自白。
  (二)、正修科技大學超微量研究科技中心檢驗報告、代號與真實
      姓名對照表。
  (三)、扣案第二級毒品安非他命一包（毛重零點四九公克，含外
      包裝一個）、殘渣袋一個、吸管一支。
  (四)、行政院衛生署管制藥品管理局鑑定書。
  (五)、臺灣嘉義地方法院檢察署刑案資料查註紀錄表、臺灣高等
      法院被告前案紀錄表。
三、按安非他命係毒品危害防制條例第二條第二項第二款所定之
    第二級毒品。被告前因施用毒品案件，經法院裁定觀察、勒
    戒並執行完畢釋放後，五年內再度施用第二級毒品，核其所
    為，係違犯毒品危害防制條例第十條第二項之施用第二級毒
    品罪。其施用第二級毒品而持有第二級毒品之低度行為，應
    為施用第二級毒品之高度行為所吸收，不另論罪。另查，被
    告前於九十六年間因施用第二級毒品之毒品危害防制條例案
    件經本院九十六年度嘉簡字第四四○號刑事判決判處有期徒
    刑六月，如易科罰金以新臺幣一千元折算一日確定，後減為
    有期徒刑三月，如易科罰金以新臺幣一千元折算一日確定，
    九十七年一月二十一日執行有期徒刑完畢等情，有上開前案
    紀錄足考，其受有期徒刑之執行完畢，五年以內故意再犯本
    件有期徒刑以上之罪，為累犯，應依刑法第四十七條第一項
    規定，加重其刑。爰依被告自白（本院卷第二十四頁審判筆
    錄）及上揭前案紀錄資料，審酌被告因身染毒癮施用毒品之
    犯罪動機及目的；犯罪時未受明確之刺激；使用吸食器施用
    毒品之手段；未婚，無子女，父母健在，之前從事配管工作
    之生活狀況；曾有多次施用毒品前案之品行；國中畢業之智
    識程度；本件係屬自戕行為，並無直接被害人可言；無視國
    家查緝毒品之禁令，對於國家社會具有之潛在危險性；犯罪
    後尚能坦承犯行之態度等一切情狀，判處如主文所示之刑，
    且諭知易科罰金之折算標準，以示懲儆。
四、扣案之第二級毒品安非他命一包（毛重零點四九公克），係
    查獲之毒品，應依毒品危害防制條例第十八條第一項前段沒
    收銷燬之；扣案之前開毒品外包裝一個、殘渣袋一個、吸管
    一個，係被告所有供本件犯行所用之物品，業據被告供陳在
    卷（本院卷第二十二頁審判筆錄），應依刑法第三十八條第
    一項第二款宣告沒收。
據上論斷，應依刑事訴訟法第二百七十三條之一第一項、第二百
九十九條第一項前段，毒品危害防制條例第十條第二項、第十八
條第一項前段，刑法第十一條前段、第四十七條第一項、第四十
一條第一項前段、第三十八條第一項第二款，判決如主文。
本案經檢察官陳慧玲到庭執行職務。
中    華    民    國    97    年    5     月    30    日
                        刑事第五庭  法  官  張道周
上列正本證明與原本無異。
如不服本判決，應於判決送達後十日內向本院提出上訴狀，上訴
書狀依法應敘述具體理由，如未敘述具體理由者，應於上訴期間
屆滿後二十日內補提理由書於本院（均應附繕本）。
中    華    民    國    97    年    5     月    30    日
                                    書記官  黃意雯
附記本判決論罪之法條全文
毒品危害防制條例第十條第二項
施用第二級毒品者，處三年以下有期徒刑。


司法院資訊處製作；財團法人民間司法改革基金會備份。
